【裁判字號】    88,易,3149
【裁判日期】    890111
【裁判案由】    毀損
【裁判全文】
臺灣臺南地方法院刑事判決                        八十八年度易字第三一四九號
    公  訴  人  臺灣台南地方法院檢察署檢察官
    被      告  乙○○
                丙○○
右列被告等因毀損案件，經檢察官提起公訴（八十八年度偵字第一二一六五號），本
院判決如左：
    主  文
丙○○毀損他人之檳榔攤壓克力板，足以生損害於他人，處罰金貳仟元，如易服勞役
，以參佰元折算壹日。
乙○○無罪。
    事  實
一、丙○○與乙○○因甲○○積欠乙○○貨款新台幣（下同）一萬五千元，雙方約定
    民國（下同）八十八年九月六日還清該貨款，屆期乙○○與丙○○乃至台南縣佳
    里鎮○○路三七三之一號甲○○所經營之「豬哥標」檳榔攤前，因甲○○無法全
    部還清貨款，雙方發生口角，丙○○即基於毀損故意，以腳踢檳榔攤之壓克力板
    ，致壓克力板破裂，足以生損害於甲○○。
二、案經甲○○訴由台南縣警察局佳里分局報請台灣台南地方法院檢察署檢察官偵查
    起訴。
    理  由
壹、被告丙○○有罪部分
一、訊據被告丙○○對於其於右揭時地毀損告訴人甲○○檳榔攤壓克力板之事坦承不
    諱，核與告訴人甲○○指訴情節相符，復有照片二張在卷可稽，事證明確，被告
    丙○○犯行已堪認定。
二、核被告丙○○所為，係犯刑法第三百五十四條之毀損罪。爰審酌被告犯罪動機、
    被害人之損害等一切情狀，量處如主文所示之刑，並諭知易服勞役之之折算標準
    ，以資懲儆。
貳、被告乙○○無罪部分
一、公訴意旨另以：被告乙○○及丙○○因告訴人甲○○尚積欠被告乙○○貨款一萬
    五千元，雙方約定八十八年九月六日還清該貨款，屆期乙○○與丙○○乃至台南
    縣佳里鎮○○路三百七十三之一號甲○○所經營之豬哥標檳榔攤前，因甲○○無
    法全部還清貨款，雙方發生口角，乙○○與丙○○二人即基於共同犯意聯絡，由
    丙○○以腳踢檳榔攤之壓克力板，致壓克力板破裂，足以生損害予甲○○。因認
    被告乙○○涉有刑法第三百五十四條之毀損罪嫌云云。
二、按犯罪事實應依證據認定之，無證據不得推定其犯罪事實；又不能證明被告犯罪
    者，應諭知無罪之判決，刑事訴訟法第一百五十四條、第三百零一條第一項前段
    分別定有明文。又按告訴人之指述，係以使被告判罪處刑為目的，故多作不利於
    被告之陳述，自不得以其指訴為被告犯罪之唯一證據，最高法院八十四年度台上
    字第五三六八號判決可資參照。又按共同正犯係指二以上之正犯，相互間於主觀
    上本於犯意之聯絡，並於客觀上為犯罪之行為分擔者，始足構成。
三、本件公訴人認被告乙○○涉有右揭犯罪，無非係以告訴人之指訴為主要論據，然
    訊據被告堅決否認有右揭犯行，辯稱係被告丙○○一人所踢，伊當時已走開去開
    車等語。
四、經查，同案被告丙○○於本院審理時稱被告乙○○並未出腳踢告訴人之壓克力板
    ，且伊當時踢告訴人之壓克力板時，被告乙○○已先行去開車等情，與被告乙○○所辯之情相符，則僅憑告訴人一人之指訴，已不能證明被告乙○○確有毀損告
    訴人之壓克力板之犯行。又查，被告二人前往討債既未攜帶凶器，對於是否會發
    生暴力行為，若未事前謀議，實無法證明二人間有犯意聯絡。又查無其他積極證
    據足認被告乙○○涉有毀損之犯行，不能證明被告犯罪，揆諸首揭規定及說明，
    應諭知被告乙○○無罪之判決。
據上論斷，應依刑事訴訟法第二百九十九條第一項前段、第三百零一條第一項，刑法
第三百五十四條、第四十二條第二項，罰金罰鍰提高標準條例第一條前段、第二條，
判決如主文。
本案經檢察官李啟明到庭執行職務。
中    華    民    國      八十九      年      一      月      十一      日
                                  臺灣臺南地方法院刑事第三庭
                                          法  官  高如宜
右正本證明與原本無異。
如不服本判決，應於判決送達後十日內向本院提出上訴狀( 應附繕本 )。
                                          書記官  劉岳文
中    華    民    國      八十九      年      一      月      十一      日
附錄本案論罪科刑法條全文：
刑法第三百五十四條
    毀棄、損壞前二條以外之他人之物或致令不堪用，足以生損害於公眾或他人者，
    處二年以下有期徒刑、拘役或五百元以下罰金。（罰金已提高為十倍）


司法院資訊處製作；財團法人民間司法改革基金會備份。
